臺灣花蓮地方法院交通事件裁定　　　　 100年度交聲字第29號
原處分機關　交通部公路總局臺北區監理所花蓮監理站
異　議　人
即受處分人　梁凱貞
上列異議人即受處分人因違反道路交通管理處罰條例案件，對於
交通部公路總局臺北區監理所花蓮監理站民國100年1月12日花監
違字第裁44-C00000000號處分，聲明異議，本院裁定如下：
    主  文
異議駁回。
    理  由
一、按法院受理有關交通事件，準用刑事訴訟法之規定，道路交
    通管理處罰條例第89條定有明文；復按案件由犯罪地或被告
    之住所、居所或所在地之法院管轄；有左列情形之一者，由
    直接上級法院，以裁定將案件移轉於其管轄區域內與原法院
    同級之他法院：一、有管轄權之法院因法律或事實不能行使
    審判權者。二、因特別情形由有管轄權之法院審判，恐影響
    公安或難期公平者，刑事訴訟法第5條第 1項、第10條第1項
    亦分別定有明文。本件異議人之住所在花蓮縣花蓮市○○路
    420 號，依上開規定，本院為有管轄權之法院，雖本件違規
    行為地在新北市永和區，惟客觀上本院並無因法律或事實不
    能行使審判權或有恐影響公安或難期公平之情形，異議人僅
    以事件發生地點在新北市為由，請求將本事件移送臺灣板橋
    地方法院，於法無據，應先敘明。
二、原處分意旨略以：受處分人即異議人梁凱貞於民國99年12月
    14日下午2時30分許，騎乘車牌號碼M63-150號重型機車，沿
    新北市永和區○○○路由東往西方向行駛，行經該路段與永
    和路2段425巷路口時，未遵守該處燈光號誌管制，闖越紅燈
    ，違規左轉，爰依道路交通管理處罰條例第53條第 1項之規
    定，裁處異議人罰鍰新臺幣（下同 ）1,800元，並依同條例
    第63條第1項第3款之規定，併記違規點數3點等語。
三、異議意旨略以：異議人騎乘上開機車於上開時間、地點係依
    照號誌行駛，伊並無闖越紅燈之違規行為，舉發員警所提出
    之錄影光碟，影像模糊、振動，並無錄到伊與機車車號，不
    能作為證據，爰於法定期間內提起本件聲明異議等語。
四、按汽車駕駛人，行經有燈光號誌管制之交岔路口闖紅燈者，
    處1,800元以上5,400元以下罰鍰，道路交通管理處罰條例第
    53條第1項定有明文；又有第53條情形者，記違規點數3點，
    同條例第63條第1項第3款亦有明文。
五、經查：員警李志宏當天巡邏勤務結束，在新北市永和區環西
    水閘中正橋下，就是環河東路與永和路2段425巷路口，停等
    紅綠燈，準備要左轉，欲返所交班，當時發現異議人騎乘機
    車在後面，在環河東路上之號誌還是紅燈的狀態下就違規左
    轉，李志宏發現後就開始攝影蒐證，開警示燈，並尾隨異議
    人，在巡守隊崗亭的前面要將異議人攔停，距離異議人闖紅
    燈處約有 100公尺，但是異議人並未停下，仍繼續騎乘機車
    往橋頭派出所方向前進，最後是被另一位員警攔停住，李志
    宏在發現異議人違規左轉到攔停異議人間都一直連續錄影等
    情，業據證人即本件舉發員警李志宏於本院調查時結證屬實
    ；又異議人於上開時間騎乘機車在新北市永和區○○○路、
    永和路2段425巷口，號誌仍為紅燈，即違規左轉，員警李志
    宏隨即騎乘機車在後尾隨，約30秒後要將異議人攔停，但異
    議人仍繼續騎乘機車往前，約 5秒後為另一位員警攔停，李
    志宏隨即下車並將該機車車牌攝影入鏡等情，業據本院當庭
    勘驗錄影光碟屬實，並與上開證人李志宏證述之情節相符，
    堪信為真實。異議人雖辯稱：攝影鏡頭搖晃，並未將違規左
    轉之人車入鏡云云，然異議人騎乘上開機車於上開路口號誌
    仍為紅燈之際違規左轉之劃面清晰，已足認定異議人有未遵
    守該處燈光號誌管制，闖越紅燈之違規行為，且該違規行為
    人穿著米白色外套，騎乘紅色機車，與證人李志宏攔停時異
    議人之穿著及騎乘車輛之顏色相符，又證人李志宏於尾隨異
    議人至攔停時均全程錄影，足證李志宏所攔停之人即前揭闖
    紅燈之違規者無訛。是異議人上開辯詞不足採信。又本件事
    證既已明確，異議人另聲請調閱上開路口之監視器畫面云云
    ，經核並無必要，附此敘明。
六、綜上所述，本件異議人違規事證已甚明確，原處分機關據以
    援引上開規定，裁處其罰鍰1,800元，併記違規點數3點之處
    分，於法並無不合，本件異議為無理由，應予駁回。
據上論斷，應依道路交通事件處理辦法第18條，裁定如主文。
中    華    民    國  100    年    3     月     14    日
                  交通法庭    法  官  湯國杰
上列正本證明與原本無異。
如對本裁定不服，應於送達後5日內，向本院提出抗告狀（應抄
附繕本）。
中    華    民    國   100    年    3     月    15    日
                              書記官